臺灣新北地方法院民事裁定　　　　　　　110年度聲字第208號
聲　請　人　謝良梅
相　對　人　吳恒毅
上列當事人間聲請停止執行事件，本院裁定如下：
    主  文
聲請人供擔保新臺幣玖萬零參佰玖拾元後，本院一一○年度司執
字第一四二四○號排除侵害等事件之強制執行程序，於本院一一
○年度訴字第二三六○號債務人異議之訴事件判決確定、和解或
撤回前，應暫予停止。
    理  由
一、聲請意旨略以：聲請人與相對人間之排除侵害等強制執行事
    件（執行案號：本院110年度司執字第14240號，下稱系爭執
    行事件），業經聲請人提起債務人異議之訴，系爭執行事件
    查封之財產一旦拍賣，勢難回復原狀，爰依法請求裁定准予
    供擔保停止強制執行程序等語。
二、按有回復原狀之聲請或提起再審或異議之訴，或對於和解為
    繼續審判之請求，或提起宣告調解無效之訴、撤銷調解之訴
    ，或對於許可強制執行之裁定提起抗告時，法院因必要情形
    或依聲請定相當並確實之擔保，得為停止強制執行之裁定，
    強制執行法第18條第2項定有明文。又按法院依強制執行法
    第18條第2項定擔保金額而准許停止強制執行之裁定者，係
    備供債權人因停止執行所受損害之賠償，其數額應依標的物
    停止執行後，債權人未能即時受償或利用該標的物所受之損
    害額，或其因另供擔保強制執行所受損害額定之，非以標的
    物之價值或其債權額為據（最高法院91年度台抗字第429號
    裁定意旨參照）。
三、經查：
  ㈠聲請人就系爭執行事件業已提起債務人異議之訴，繫屬本院
    110年度訴字第2360號審理，且系爭執行事件之執行程序尚
    未終結等情，業據本院依職權調取系爭執行事件卷宗核閱無
    誤，是聲請人聲請供擔保請准裁定停止執行，核與前揭規定
    相符，應予准許。
  ㈡為確保相對人因聲請人聲請停止強制執行不當可能遭受之損
    害得獲賠償，並兼顧兩造之權益，聲請人供擔保之金額，自
    應以相對人因系爭執行事件之執行程序停止，未能即時受償
    所受之損害為準。而相對人就系爭執行事件請求事項為：⑴
    聲請人應將坐落新北市○○區○○段0000地號土地上之違建
    物拆除，並將占用之土地（面積33平方公尺，下稱系爭土地
    ）返還予相對人及其他共有人；⑵聲請人應給付相對人新臺
    幣（下同）22,577元及自民國105年9月14日起至清償日止，
    按年息5％計算之利息；⑶聲請人應自105年9月2日起至返還
    系爭土地之日止，按月給付相對人1,386元。而其中請求事
    項第2項部份業經聲請人清償，則相對人因停止執行所受之
    損害，自為其遲延收取期間內，未能即時利用系爭土地相當
    於租金之損害，及延遲取得按月給付部分金錢之利息（依法
    定利率週年利率5％計算，較不受利率波動之影響，較為客
    觀妥適）。茲審酌：
    ⒈本院110年度訴字第2360號債務人異議之訴事件，訴訟標
      的價額經核定為4,092,000元，應適用民事通常程序，則
      依據司法院頒布之各級法院辦案期限實施要點所定民事通
      常程序辦案期限第一審為1年4個月、第二審為2年、第三
      審為1年計算，上開債務人異議之訴事件審理期間可推定
      為4年4個月，此亦為相對人遲延收取之期間。
    ⒉再參系爭執行事件執行名義即本院105年度訴字第2321號
      判決所認定，相對人就系爭土地每月可收取相當於租金之
      不當得利1,386元，應可認相對人因停止執行，⑴未能即
      時利用系爭土地相當於租金之損害，約為72,072元【計算
      式：1,386元×12月×遲延收取期間（4＋4/12）＝72,072
      元】；⑵未能即時受償按月給付部分金額（計算至聲請停
      止執行之日即110年9月29日止約為61個月）之損害，約為
      23,210元【計算式：（1,386×61）元×5％×遲延收取期
      間（4＋4/12）≒18,318元（元以下四捨五入）】。
    ⒊準此，相對人因停止系爭執行事件之強制執行程序，未能
      即時受償而可能造成之損失額約為90,390元【計算式：72
      ,072元＋18,318元＝90,390元】，揆諸首揭說明，聲請人
      自應提供上開金額以供擔保為適當，爰裁定如主文所示。
四、依強制執行法第18條第2項，裁定如主文。
中    華    民    國   110    年    11    月    30    日
                  民事第二庭    法  官  楊雅萍
以上正本證明與原本無異。
如不服本裁定須於送達後10日內向本院提出抗告狀，並應繳納抗
告費新臺幣1000元。
中    華    民    國   110    年    11    月    30    日
                                書記官  蘇  泠